【裁判字號】    98,訴,354
【裁判日期】    981211
【裁判案由】    強盜等
【裁判全文】
臺灣宜蘭地方法院刑事判決               98年度訴字第354號
公  訴  人  臺灣宜蘭地方法院檢察署檢察官
被      告  乙○○
選任辯護人  法律扶助律師吳振東律師
被      告  戊○○
                      嘉義縣嘉.
                    （
選任辯護人  李秋銘律師
            黃金亮律師
上列被告等因強盜等案件，經檢察官追加起訴（98年度偵字第29
46號），本院判決如下：
    主  文
本件公訴不受理。
    理  由
一、本件公訴意旨如附件一臺灣宜蘭地方法院檢察署檢察官98年
    度偵字第2946號追加起訴書所載。
二、按已經提起公訴或自訴之案件，在同一法院重行起訴者，應
    諭知不受理之判決，刑事訴訟法第303條第2款定有明文。
三、經查，檢察官於民國98年7月9日以98年度偵字第2946號追加
    起訴書，所追加起訴之被告乙○○、戊○○故買贓物、收受
    贓物、攜帶兇器加重強盜之同一犯罪事實，業經臺灣宜蘭地
    方法院檢察署檢察官於98年6月30日以98年度偵緝字第142號
    、98年度偵字第2345號追加起訴，並於98年7月7日繫屬本院
    ，由本院以98年度訴字第322號案件審理等情，業經調取該
    案全卷核閱無訛，復有該案起訴書（參附件二）及臺灣高等
    法院被告前案紀錄表等在卷可按。而本件（即臺灣宜蘭地方
    法院檢察署98年度偵字第2946號案件）係於98年7月23日始
    繫屬本院一情，亦有臺灣宜蘭地方法院檢察署98年7月23日
    宜檢欽孝98偵2946字第10374號函暨其上所蓋本院收文戳在
    卷可稽。是上開事實既經檢察官追加起訴而由本院以98年度
    訴字第322號案件審理中，檢察官復就同一事實向本院重行
    追加起訴，揆諸前揭說明，其起訴程式即非適法，應逕為諭
    知不受理之判決。
據上論斷，應依刑事訴訟法第303條第2款，判決如主文。
本案經檢察官劉憲英到庭執行職務。
中    華    民    國    98    年    12    月    11    日
                  刑事第二庭審判長法  官  林惠玲
                                  法  官  張育彰
                                  法  官  劉家祥
以上正本證明與原本無異。
如不服本判決應於收受送達後十日內向本院提出上訴書狀，並應
敘述具體理由；其未敘述上述理由者，應於上訴期間屆滿後二十
日內向本院補提理由書(均須按他造當事人之人數附繕本)「切勿
逕送上級法院」。
                                  書記官  劉謹翊
中    華    民    國    98    年    12    月    11    日
（附件一）
臺灣宜蘭地方法院檢察署檢察官追加起訴書
                                      98年度偵字第2946號
被      告  乙○○  男  32歲（民國○○年○月○○日生）
                    住臺中縣烏日鄉○○村○○路30號
                     （現羈押於臺灣宜蘭看守所）
                    國民身分證統一編號：Ｚ000000000號
            戊○○  男  27歲（民國○○年○月○○日生）
                    住嘉義縣布袋鎮新塭18號之7
                    居嘉義縣嘉義市○○路96之2號
                     （現羈押於臺灣宜蘭看守所）
                    國民身分證統一編號：Ｚ000000000號
上列被告因強盜等案件，已經偵查終結，認應追加起訴，茲將犯
罪事實及證據並所犯法條分敘如下：
        犯  罪  事  實
一、乙○○（綽號「阿忠」）與丁○○受雇於丙○○與其友人壬○○合資經營設於臺北市○○○路222號「昇德汽車商行」
    ，擔任中古車買賣之工作，於民國96年8月3日星期五時，丙○○要丁○○、乙○○於96年8月6日星期一至宜蘭縣宜蘭市
    彰化銀行（以下簡稱彰化銀行宜蘭分行）填載取款憑條提領
    盧婉萱於該銀行帳號00000000000000號帳戶之現金新臺幣（
    下同）224萬元後至宜蘭縣羅東鎮收購一部中古賓士廠牌之
    休旅車，乙○○得知後，於96年8月4日晚間要其年籍、姓名
    均不詳之友人邀同施品丞（綽號「施仔」，所涉強盜犯行部
    分，另行起訴，現由臺灣宜蘭地方法院以97年度訴字第521
    號案件審理中），至彰化縣彰化市○○路○段215號「翡翠
    KTV」內飲酒，施品丞遂與其友人戊○○（綽號「小新」）
    自嘉義市前往，至翌日即96年8月5日凌晨2、3時許始離開，
    席間乙○○告知施品丞、戊○○，伊老闆要伊與其同事於96
    年8月6日星期一到彰化銀行宜蘭分行提領現款約100至200萬
    元，並告知伊會駕駛車牌號碼7899-HF號、本田廠牌、CRV車
    型之白色休旅車前往提款，要施品丞、戊○○於伊等提領現
    款後駕車跟隨在後，至無人之處下手強盜，乙○○與施品丞
    、戊○○三人即共同意圖為自己不法之所有，基於強盜之犯
    意聯絡，共同謀議購買贓車行搶，由乙○○配合並佯裝遭搶
    ，三人另基於故買贓物之犯意聯絡，由戊○○、施品丞尋找
    作案用之贓車，戊○○即委託蔡和斌（所涉牙保贓物犯行部
    分另行起訴，經臺灣宜蘭地方法院以97年度訴字第521號判
    決處有期徒刑6月確定）介紹購買贓車，蔡和斌又委託李尚
    祈（所涉牙保贓物犯行部分，另行起訴，現由臺灣宜蘭地方
    法院以97年度訴字第521號案件審理中）請其代為尋找贓車
    ，李尚祈明知沈秉程（綽號「小杰」，所涉竊盜等犯行部分
    ，另移轉臺灣雲林地方法院檢察署檢察官偵辦）所駕駛懸掛
    「8412-LV」號車牌之中華三菱廠牌、2400CC、黑色自用小
    客車（以下簡稱A車），該車原車牌為「7456-NW」，沈秉程
    於96年7月4日許在雲林縣斗南鎮○○街18號前竊取己○○所
    有車牌號碼「7456-NW」之中華三菱廠牌、2400CC、黑色自
    用小客車；沈秉程復於96年7月16日下午3時30分許前某時，
    在嘉義縣溪口鄉○○村○○○路16之8號前竊取李文彬之「8
    412-NL」自用小客車車牌2面，沈秉程將所竊得之「8412-NL
    」車牌變造為A車同款車型之車牌號碼「8412-LV」號，懸掛
    在A車上行駛，以躲避警察查緝）均係屬來源不明之贓物，
    竟基於牙保贓物之犯意，於96年8月5日在雲林縣斗六市「湖
    水岸」汽車旅館內，向沈秉程稱有人要購買該車，並通知蔡
    和斌，蔡和斌明知沈秉程要販賣之A車係屬來源不明之贓物
    ，仍居間介紹戊○○、施品丞向沈秉程購買，並與沈秉程談
    妥價錢聯絡交車之地點後，由戊○○交4萬元給施品丞，要
    施品丞與蔡和斌一同前往向沈秉程購買贓車，蔡和斌於96年
    8月5日晚間6至8時許，開車載施品丞至雲林縣斗六市「御花
    園」與沈秉程碰面，由施品丞向沈秉程購買當時懸掛「8412
    -LV」號車牌之A車。施品丞購得A車為作案用交通工具後，
    即駕駛A車於96年8月5日晚間11時12時許，至臺北縣林口鄉
    ○○道與戊○○會合後開往宜蘭，2人於96年8月6日上午9時
    許，由戊○○、施品丞駕駛前開A車改掛2人於不詳時、地收
    受之由不詳之人竊取後變造之車牌號碼「06-7773」號（該
    車牌號碼變造前為「C6-7773」號為辛○○所有，於96年8月
    1日凌晨1時許，在雲林縣斗六市○○街1號對面路邊遭竊）
    至宜蘭縣宜蘭市○○路18號彰化銀行等待，丁○○與乙○○
    駕駛車牌號碼7899-HF號、本田廠牌、CRV車型、白色休旅車
    到達彰化銀行宜蘭分行，由丁○○進入銀行內填載取款憑條
    提領224萬元出來後，換由乙○○駕駛白色休旅車載丁○○
    離開，戊○○則駕駛懸掛「06-7773」車牌之A車載施品丞依
    前開謀議之計畫尾隨在後，丁○○將其中之4萬元放在身上
    預備繳交房租及其他花費，另220萬元連同行動電話1支放在
    丁○○之背包內並置於白色休旅車副駕駛座下方，於同日上
    午9時10分許，乙○○駕車載丁○○前往丁○○之友人施政
    旭幫伊向謝雲忠所承租宜蘭市○○路101號12樓之10號租屋
    處附近，行駛至宜蘭縣宜蘭市○○路65號前停車，讓丁○○
    下車至謝雲忠位於宜蘭市○○路86號旁（即88號）之「麥味
    登」早餐店購買早餐，駕駛A車尾隨在後之戊○○、施品丞
    見乙○○停車且丁○○下車，則同時停車，戊○○手持無法
    證明有殺傷力之手槍1支自駕駛座側下車；施品丞持客觀上
    足以對人之生命、身體、安全構成威脅，具有危險性鋁製長
    約5、60公分之平衡桿自副駕駛座側下車，戊○○、施品丞2
    人向前行搶，乙○○在其所駕駛之白色休旅車之駕駛座上佯
    裝不能抗拒配合遭搶，當時已先下車之丁○○見戊○○手持
    手槍、施品丞手持不明物品，且戊○○下車時拉槍機滑套，
    並喝令丁○○「幹你娘！不要走！」等語，丁○○見狀不能
    抗拒，往車頭方向跑離，戊○○見丁○○跑離後，持槍打開
    乙○○所駕駛白色休旅車副駕駛座車門，施品丞則將副駕駛
    座下方裝有現金220萬元及丁○○之行動電話1支之包包搶走
    。戊○○、施品丞得手後，隨即駕駛A車逃逸，將A車換掛變
    造之「8412-LV」號車牌棄置在宜蘭縣羅東鎮○○○路與中
    山西路附近，戊○○、施品丞再換搭計程車離開宜蘭，所強
    盜之現金220萬元，由戊○○、施品丞各分得40萬元，其餘
    款項則由施品丞交給乙○○。嗣經丁○○報警，為警於96年
    8月31日在宜蘭縣羅東鎮○○○路與中山東路發現懸掛「841
    2-LV」號變造車牌之A車，並在該車內採獲沈秉程吃過之水
    果子及沈秉程之友人沈國城之指紋及A車原來之「7456-NW」
    號車牌2面，始循線查獲。
二、案經宜蘭縣政府警察局宜蘭分局報告偵辦。
        證  據  並  所  犯  法  條
一、證據及待證事實：
┌─┬─────┬──────────┬────────┐
│編│     證據 │    待  證  事  實  │備註            │
│號│          │                    │                │
├─┼─────┼──────────┼────────┤
│01│被告乙○○│被告乙○○坦承有至彰│                │
│  │之供述    │化市「翡翠KTV」，且 │                │
│  │          │於96年8月6日上午9時 │                │
│  │          │10分許，伊與丁○○遭│                │
│  │          │戊○○、施品丞強盜之│                │
│  │          │事實，惟矢口否認有與│                │
│  │          │戊○○、施品丞共謀強│                │
│  │          │盜之犯行。          │                │
├─┼─────┼──────────┼────────┤
│02│被告戊○○│佐證乙○○告知戊○○│                │
│  │之供述    │、施品丞伊老闆要伊與│                │
│  │          │同事到彰化銀行宜蘭分│                │
│  │          │行提領現款，乙○○與│                │
│  │          │戊○○、施品丞謀議強│                │
│  │          │盜丁○○之事實。    │                │
├─┼─────┼──────────┼────────┤
│03│同案被告施│佐證乙○○告知戊○○│                │
│  │品丞之供述│、施品丞伊老闆要伊與│                │
│  │          │同事到彰化銀行宜蘭分│                │
│  │          │行提領現款，乙○○與│                │
│  │          │戊○○、施品丞謀議強│                │
│  │          │盜丁○○之事實。    │                │
├─┼─────┼──────────┼────────┤
│04│告訴人郭哲│佐證丙○○要丁○○、│筆錄見98年度偵緝│
│  │敏之證詞  │乙○○於97年8月6日至│字第142號卷第78 │
│  │          │彰化銀行宜蘭分行提領│至80頁          │
│  │          │現金224萬元購買中古 │                │
│  │          │車之事實。          │                │
├─┼─────┼──────────┼────────┤
│05│證人丁○○│1.佐證丁○○與乙○○│                │
│  │之證詞    │  自彰化銀行宜蘭分行│                │
│  │          │  提領現款後遭戊○○│                │
│  │          │  、施品丞強盜之事實│                │
│  │          │  。                │                │
│  │          │2.佐證丁○○不知道林│                │
│  │          │  志忠與戊○○、施品│                │
│  │          │  丞共謀強盜之事實。│                │
├─┼─────┼──────────┼────────┤
│06│同案被告李│佐證李尚祈介紹蔡和斌│                │
│  │尚祈之供述│向沈秉程購買A車之事 │                │
│  │          │實。                │                │
├─┼─────┼──────────┼────────┤
│07│同案被告蔡│佐證戊○○委託蔡和斌│                │
│  │和斌之供述│購買作案用之贓車，經│                │
│  │          │由李尚祈介紹沈秉程後│                │
│  │          │，由蔡和斌帶施品丞向│                │
│  │          │沈秉程購買A車。     │                │
├─┼─────┼──────────┼────────┤
│08│同案被告沈│佐證沈秉程竊取原車牌│                │
│  │秉程之供述│號碼為「7456-NW」之A│                │
│  │          │車及「8412 -NL」車牌│                │
│  │          │2面，將「8412-NL」車│                │
│  │          │牌變造為「8412-LV」 │                │
│  │          │懸掛在A車上，經由李 │                │
│  │          │尚祈、蔡和斌之介紹以│                │
│  │          │4萬元之價格販賣給施 │                │
│  │          │品丞，供施品丞、陳威│                │
│  │          │錫、乙○○強盜丁○○│                │
│  │          │之交通工具。        │                │
├─┼─────┼──────────┼────────┤
│09│查獲      │佐證A車之原車牌號碼 │照片見97年度偵字│
│  │7456-NW車 │為「7456-NW」號。   │第888號案件警卷 │
│  │牌2面     │                    │第47、48頁      │
├─┼─────┼──────────┼────────┤
│10│證人即陳瑞│佐證A車車牌號碼為「 │見97年度偵字第88│
│  │記投保之保│7456-NW」，屬己○○ │8號案件警卷第75 │
│  │險公司職員│所有，為沈秉程所竊取│至78頁          │
│  │林志宏之證│之事實。            │                │
│  │詞、車籍查│                    │                │
│  │詢基本資料│                    │                │
│  │詳細畫面列│                    │                │
│  │印、失車紀│                    │                │
│  │錄        │                    │                │
├─┼─────┼──────────┼────────┤
│11│查獲變造「│佐證「8412-LV」車牌 │照片見97年度偵字│
│  │8412-LV」 │係由「8412-NL」變造 │第888號案件警卷 │
│  │車牌2 面及│而來。              │第45、46頁      │
│  │前後照片共│                    │                │
│  │4張       │                    │                │
├─┼─────┼──────────┼────────┤
│12│被害人劉淑│佐證懸掛在A車之車牌 │見97年度偵字第  │
│  │美之證詞、│號碼「8412-LV」原為 │548號案件偵查卷 │
│  │嘉義縣警察│「8412-NL 」,登記為 │三第39至42頁    │
│  │局車輛協尋│李文彬（庚○○之夫）│                │
│  │電腦輸入單│，遭沈秉程竊取變造之│                │
│  │、失車唯讀│事實。              │                │
│  │案件基本資│                    │                │
│  │料        │                    │                │
├─┼─────┼──────────┼────────┤
│13│路口監視器│佐證戊○○、施品丞駕│見97年度偵字第88│
│  │擷取畫面共│駛懸掛變造車牌號碼「│8號案件警卷第   │
│  │4張       │06-7773 」號之A車之 │90至91          │
│  │          │事實。              │                │
├─┼─────┼──────────┼────────┤
│14│被害人墜裕│佐證「06-7773」號車 │見97年度偵字第88│
│  │現之證詞、│牌為「C6-7773」車牌 │8號案件警卷第80 │
│  │車籍查詢基│所變造，為辛○○所有│至84頁          │
│  │本資料詳細│，遭不詳之人所竊取之│                │
│  │畫面列印、│事實。              │                │
│  │失車紀錄  │                    │                │
├─┼─────┼──────────┼────────┤
│15│內政部警政│1.在A車內採證取得之 │見97年度偵字第88│
│  │署刑事警察│  水果子經送鑑定，該│8號案件警卷第85 │
│  │局96年11  │  水果子上之DNA與沈 │至86頁          │
│  │月6日刑醫 │  秉程之DNA-STR 型別│                │
│  │字第096014│  相同。            │                │
│  │號鑑驗書  │2.佐證A車為沈秉程竊 │                │
│  │          │  取後使用之事實。  │                │
├─┼─────┼──────────┼────────┤
│16│彰化銀行取│佐證丁○○至彰化銀行│見97年度偵字第88│
│  │款憑條（戶│宜蘭分行填具取款憑條│8號案件警卷第72 │
│  │名盧婉萱、│提領224 萬元之事實。│頁至74頁        │
│  │帳號：6006│                    │                │
│  │0000000號 │                    │                │
│  │、金額224 │                    │                │
│  │萬元）、存│                    │                │
│  │摺交易明細│                    │                │
├─┼─────┼──────────┼────────┤
│17│臺灣宜蘭地│佐證乙○○、丁○○當│見98年度偵緝字第│
│  │方法院97年│時遭戊○○、施品丞強│142號卷第160至16│
│  │度訴字第  │盜之情形。          │4頁             │
│  │521號案件 │                    │                │
│  │於98 年5月│                    │                │
│  │4日審判筆 │                    │                │
│  │錄中之勘驗│                    │                │
│  │光碟筆錄  │                    │                │
├─┼─────┼──────────┼────────┤
│18│戊○○帶同│佐證戊○○、施品丞與│見98年度偵字第23│
│  │警方到其與│乙○○共同謀議強盜之│45號卷第25至26頁│
│  │乙○○、施│地點係在彰化市○○路│                │
│  │品丞謀議強│2段215號之「翡翠KTV │                │
│  │盜之地點即│」。                │                │
│  │彰化市金馬│                    │                │
│  │路2段215號│                    │                │
│  │「翡翠KTV │                    │                │
│  │」照片共4 │                    │                │
│  │張        │                    │                │
├─┼─────┼──────────┼────────┤
│19│施品丞帶同│佐證戊○○、施品丞與│見98年度偵緝字第│
│  │警方至其與│乙○○共同謀議強盜之│142號卷第213至21│
│  │戊○○、林│地點係在彰化市○○路│4頁             │
│  │志忠謀議強│2段215號之「翡翠KTV │                │
│  │盜之地點即│」。                │                │
│  │彰化市金馬│                    │                │
│  │路2段215號│                    │                │
│  │翡翠KTV照 │                    │                │
│  │片共4 張  │                    │                │
├─┼─────┼──────────┼────────┤
│20│乙○○所使│佐證被告乙○○所使用│見98年度偵字第23│
│  │用登記王美│之門號0000000000號行│45號卷第30至36頁│
│  │慧名義之門│動電話於96年8月5日00│                │
│  │號00000000│時40分22秒之通聯基地│                │
│  │83號行動電│台位置係在彰化市金馬│                │
│  │話通聯紀錄│路2段321號。        │                │
├─┼─────┼──────────┼────────┤
│21│戊○○所使│佐證被告戊○○所使用│見98年度偵字第23│
│  │用登記沈佳│之門號0000000000號行│45號卷第37至至77│
│  │蓉名義之門│動電話於96年8月5日02│頁              │
│  │號00000000│時01分39秒通聯基地台│                │
│  │67號行動電│位置係在彰化市○○路│                │
│  │話通聯紀錄│2段321號。          │                │
├─┼─────┼──────────┼────────┤
│22│宜蘭縣政府│1.被告戊○○所使用之│見98年度偵緝字第│
│  │警察局宜蘭│  門號0000000000號行│142號卷第209頁  │
│  │局偵辦陳威│  動電話於96年8月5日│                │
│  │錫等人涉嫌│  02時01分39 秒通聯 │                │
│  │強盜現場勘│  基地台位置係在彰化│                │
│  │查通聯分析│  市○○路○段321號。│                │
│  │表        │2.被告乙○○所使用之│                │
│  │          │  門號0000000000號行│                │
│  │          │  動電話於96年8月5日│                │
│  │          │  00時40分22 秒之通 │                │
│  │          │  聯基地台位置係在彰│                │
│  │          │  化市○○路○段321號│                │
│  │          │  。                │                │
│  │          │3.佐證被告戊○○、林│                │
│  │          │  志忠於前開時間在彰│                │
│  │          │  化市○○路○段215號│                │
│  │          │  「翡翠KTV」時行動 │                │
│  │          │  電話通話之基地台位│                │
│  │          │  置均係彰化市○○路│                │
│  │          │  2段321號。        │                │
└─┴─────┴──────────┴────────┘
二、核被告乙○○、戊○○所為，均係犯刑法第349條第2項之故
    買贓物罪嫌、同法第349條第1項之收受贓物罪嫌及同法第33
    0條攜帶凶器加重強盜罪嫌。被告乙○○、戊○○所犯前開
    故買、收受贓物罪及攜帶凶器加重強盜罪，與施品丞有犯意
    聯絡及行為分擔，請論以共同正犯。被告乙○○、戊○○所
    犯故買、收受贓物罪及攜帶凶器加重強盜罪間，犯意各別，
    行為有異，請予分論併罰。
三、按於第一審辯論終結前，得就與本案相牽連之犯罪或本罪之
    誣告罪，追加起訴，刑事訴訟法第265條第1項定有明文。經
    查：同案被告施品丞因犯本件強盜等案件，經本署檢察官於
    97年9月17日，以97年度偵字第888號案件提起公訴，現由臺
    灣宜蘭地方法院以97年度訴字第521號案件審理中，本件被
    告戊○○、乙○○與施品丞共犯本件強盜等案件，係屬刑事
    訴訟法第7條第2款之相牽連案件，自得追加起訴，併此敘明
    。
四、依刑事訴訟法第265條第1項追加起訴。
    此  致
臺灣宜蘭地方法院
中    華    民    國    98    年    7     月    9     日
                  檢 察 官  甲  ○  ○
上正本證明與原本無異
中    華    民    國    98    年    7     月    14    日
                  書 記 官
所犯法條：
刑法第349條第1項、第2項、第330條
中華民國刑法第349條第1項、第2項
（普通贓物罪）
收受贓物者，處 3 年以下有期徒刑、拘役或 5 百元以下罰金。
搬運、寄藏、故買贓物或為牙保者，處5年以下有期徒刑、拘役
或科或併科1千元以下罰金。
因贓物變得之財物，以贓物論。
中華民國刑法第330條
（加重強盜罪）
犯強盜罪而有第321條第1項各款情形之一者，處7年以上有期徒
刑。
前項之未遂犯罰之。
(附件二)
臺灣宜蘭地方法院檢察署檢察官追加起訴書
                                     98年度偵緝字第142號
                                     98年度偵字第2345號
被      告  乙○○  男  32歲（民國○○年○月○○日生）
                    住臺中縣烏日鄉○○村○○路30號
                     （現羈押於臺灣宜蘭看守所）
                    國民身分證統一編號：Ｚ000000000號
選任辯護人  吳振東律師
被      告  戊○○  男  27歲（民國○○年○月○○日生）
                    住嘉義縣布袋鎮新塭18號之7
                    居嘉義縣嘉義市○○路96之2號
                     （現羈押於臺灣宜蘭看守所）
                    國民身分證統一編號：Ｚ000000000號
選任辯護人  黃豪志律師
            李秋銘律師
            黃金亮律師
上列被告因強盜等案件，已經偵查終結，認應追加起訴，茲將犯
罪事實及證據並所犯法條分敘如下：
        犯  罪  事  實
一、乙○○（綽號「阿忠」）與丁○○受雇於丙○○與其友人壬○○合資經營設於臺北市○○○路222號「昇德汽車商行」
    ，擔任中古車買賣之工作，於民國96年8月4日前某日丙○○
    要丁○○、乙○○於96年8月6日星期一至宜蘭縣宜蘭市彰化
    銀行（以下簡稱彰化銀行宜蘭分行）填載取款憑條提領盧婉
    萱於該銀行帳號00000000000000號帳戶之現金新臺幣（下同
    ）224萬元後至宜蘭縣羅東鎮收購一部中古賓士廠牌之休旅
    車，乙○○得知後，於96年8月4日晚間要其年籍、姓名均不
    詳之友人邀同施品丞（綽號「施仔」，所涉強盜犯行部分，
    另行起訴，現由臺灣宜蘭地方法院以97年度訴字第521號案
    件審理中），至彰化縣彰化市○○路○段215號「翡翠KTV」
    內飲酒，施品丞遂與其友人戊○○（綽號「小新」）自嘉義
    市前往，至翌日即96年8月5日凌晨2、3時許始離開，席間乙○○告知施品丞、戊○○，伊老闆要伊與其同事於96年8月6
    日星期一到彰化銀行宜蘭分行提領現款約100至200萬元，並
    告知伊會駕駛車牌號碼7899-HF號、本田廠牌、CRV車型之白
    色休旅車前往提款，要施品丞、戊○○於伊等提領現款後駕
    車跟隨在後，至無人之處下手強盜，乙○○與施品丞、戊○○三人即共同意圖為自己不法之所有，基於強盜之犯意聯絡
    ，共同謀議購買贓車行搶，由乙○○配合並佯裝遭搶，三人
    另基於故買贓物之犯意聯絡，由戊○○、施品丞尋找作案用
    之贓車，戊○○即委託蔡和斌（所涉牙保贓物犯行部分另行
    起訴，經臺灣宜蘭地方法院以97年度訴字第521號判決處有
    期徒刑6月確定）介紹購買贓車，蔡和斌又委託李尚祈（所
    涉牙保贓物犯行部分，另行起訴，現由臺灣宜蘭地方法院以
    97年度訴字第521號案件審理中）請其代為尋找贓車，李尚
    祈明知沈秉程（綽號「小杰」，所涉竊盜等犯行部分，另移
    轉臺灣雲林地方法院檢察署檢察官偵辦）所駕駛懸掛「8412
    -LV」號車牌之中華三菱廠牌、2400CC、黑色自用小客車（
    以下簡稱A車，該車原車牌為「7456-NW」，沈秉程於96年7
    月4日許在雲林縣斗南鎮○○街18號前竊取己○○所有車牌
    號碼「7456-NW」之中華三菱廠牌、2400CC、黑色自用小客
    車；沈秉程復於96年7月16日下午3時30分許前某時，在嘉義
    縣溪口鄉○○村○○○路16之8號前竊取李文彬之「8412-NL
    」自用小客車車牌2面，沈秉程將所竊得之「8412-NL」車牌
    變造為A車同款車型之車牌號碼「8412-LV」號，懸掛在A車
    上行駛，以躲避警察查緝）均係屬來源不明之贓物，竟基於
    牙保贓物之犯意，於96年8月5日在雲林縣斗六市「湖水岸」
    汽車旅館內，向沈秉程稱有人要購買該車，並通知蔡和斌，
    蔡和斌明知沈秉程要販賣之A車係屬來源不明之贓物，仍居
    間介紹戊○○、施品丞向沈秉程購買，並與沈秉程談妥價錢
    聯絡交車之地點後，由戊○○交4萬元給施品丞，要施品丞
    與蔡和斌一同前往向沈秉程購買贓車，蔡和斌於96年8月5日
    晚間6至8時許，開車載施品丞至雲林縣斗六市「御花園」與
    沈秉程碰面，由施品丞向沈秉程購買當時懸掛「8412 -LV」
    號車牌之A車。施品丞購得A車為作案用交通工具後，即駕駛
    A車於96年8月5日晚間11時12時許，至臺北縣林口鄉○○道
    與戊○○會合後開往宜蘭，2人於96年8月6日上午9時許，由
    戊○○、施品丞駕駛前開A車改掛2人於不詳時、地收受之由
    不詳之人竊取後變造之車牌號碼「06-7773」號（該車牌號
    碼變造前為「C6-7773」號為辛○○所有，於96年8月1日凌
    晨1時許，在雲林縣斗六市○○街1號對面路邊遭竊）至宜蘭
    縣宜蘭市○○路18號彰化銀行等待，丁○○與乙○○駕駛車
    牌號碼7899-HF號、本田廠牌、CRV車型、白色休旅車到達彰
    化銀行宜蘭分行，由丁○○進入銀行內填載取款憑條提領22
    4萬元出來後，換由乙○○駕駛白色休旅車載丁○○離開，
    戊○○則駕駛懸掛「06-7773」車牌之A車載施品丞依前開謀
    議之計畫尾隨在後，丁○○將其中之4萬元放在身上預備繳
    交房租及其他花費，另220萬元置連同行動電話1支放在丁○○之背包內並置於白色休旅車副駕駛座下方，於同日上午9
    時10分許，乙○○駕車載丁○○前往丁○○之友人施政旭幫
    伊向謝雲忠所承租宜蘭市○○路101號12樓之10號租屋處附
    近，行駛至宜蘭縣宜蘭市○○路65號前停車，讓丁○○下車
    至謝雲忠位於宜蘭市○○路86號旁（即88號）之「麥味登」
    早餐店購買早餐，駕駛A車尾隨在後之戊○○、施品丞見乙○○停車且丁○○下車，則同時停車，戊○○手持無法證明
    有殺傷力之手槍1支自駕駛座側下車；施品丞持客觀上足以
    對人之生命、身體、安全構成威脅，具有危險性鋁製長約5
    、60公分之平衡桿自副駕駛座側下車，戊○○、施品丞2人
    向前行搶，乙○○在其所駕駛之白色休旅車之駕駛座上佯裝
    不能抗拒配合遭搶，當時已先下車之丁○○見戊○○手持手
    槍、施品丞手持不明物品，且戊○○下車時拉槍機滑套，並
    喝令丁○○「幹你娘！不要走！」等語，丁○○見狀不能抗
    拒，往車頭方向跑離，戊○○見丁○○跑離後，持槍打開乙○○所駕駛白色休旅車副駕駛座車門，施品丞則將副駕駛座
    下方裝有現金220萬元及丁○○之行動電話1支之包包搶走。
    戊○○、施品丞得手後，隨即駕駛A車逃逸，將A車換掛變造
    之「8412-LV」號車牌棄置在宜蘭縣羅東鎮○○○路與中山
    西路附近，戊○○、施品丞再換搭計程車離開宜蘭，所強盜
    之現金220萬元，由戊○○、施品丞各分得40萬元，其餘款
    項則由施品丞交給乙○○。嗣經丁○○報警，為警於96年8
    月31日在宜蘭縣羅東鎮○○○路與中山東路發現懸掛「8412
    -LV」號變造車牌之A車，並在該車內採獲沈秉程吃過之水果
    子及沈秉程之友人沈國城之指紋及A車之原來A車之「7456-N
    W」號車牌2面，始循線查獲。
二、案經宜蘭縣政府警察局宜蘭分局報告暨丙○○告訴偵辦。
        證  據  並  所  犯  法  條
一、證據及待證事實：
┌─┬─────┬─────────────┬─────┐
│編│          │    待  證  事  實        │備註      │
│號│證據      │                          │          │
├─┼─────┼─────────────┼─────┤
│01│被告乙○○│被告乙○○坦承有至彰化市「│          │
│  │之供述    │翡翠KTV」，且於96年8月6日 │          │
│  │          │上午9時10分許，伊與丁○○ │          │
│  │          │遭戊○○、施品丞強盜之事實│          │
│  │          │，惟矢口否認有與戊○○、施│          │
│  │          │品丞共謀強盜之犯行。      │          │
├─┼─────┼─────────────┼─────┤
│02│被告戊○○│佐證乙○○告知戊○○、施品│          │
│  │之供述    │丞伊老闆要伊與同事到彰化銀│          │
│  │          │行宜蘭分行提領現款，乙○○│          │
│  │          │與戊○○、施品丞謀議強盜陳│          │
│  │          │招霖之事實。              │          │
├─┼─────┼─────────────┼─────┤
│03│同案被告施│佐證乙○○告知戊○○、施品│          │
│  │品丞之供述│丞伊老闆要伊與同事到彰化銀│          │
│  │          │行宜蘭分行提領現款，乙○○│          │
│  │          │與戊○○、施品丞謀議強盜陳│          │
│  │          │招霖之事實。              │          │
├─┼─────┼─────────────┼─────┤
│04│告訴人郭哲│佐證丙○○要丁○○、乙○○│筆錄見98年│
│  │敏之證詞  │於97年8月6日至彰化銀行宜蘭│度偵緝字第│
│  │          │分行提領現金224萬元購買中 │142 號卷第│
│  │          │古車之事實。              │78至80頁  │
├─┼─────┼─────────────┼─────┤
│05│證人丁○○│1.佐證丁○○與乙○○自彰化│          │
│  │之證詞    │  銀行宜蘭分行提領現款後遭│          │
│  │          │  戊○○、施品丞強盜之事實│          │
│  │          │  。                      │          │
│  │          │2.佐證丁○○不知道乙○○與│          │
│  │          │  戊○○、施品丞共謀強盜之│          │
│  │          │  事實。                  │          │
├─┼─────┼─────────────┼─────┤
│06│同案被告李│佐證李尚祈介紹蔡和斌向沈秉│          │
│  │尚祈之供述│程購買A車之事實。         │          │
├─┼─────┼─────────────┼─────┤
│07│同案被告蔡│佐證戊○○委託蔡和斌購買作│          │
│  │和斌之供述│案用之贓車，經由李尚祈介紹│          │
│  │          │沈秉程後，由蔡和斌帶施品丞│          │
│  │          │向沈秉程購買A車。         │          │
├─┼─────┼─────────────┼─────┤
│08│同案被告沈│佐證沈秉程竊取原車牌號碼  │          │
│  │秉程之供述│為「7456-NW」之A車及「8412│          │
│  │          │-NL」車牌2面，將「8412-NL │          │
│  │          │」車牌變造為「8412-LV」懸 │          │
│  │          │掛在A車上，經由李尚祈、蔡 │          │
│  │          │和斌之介紹以4萬元之價格販 │          │
│  │          │賣給施品丞，供施品丞、陳威│          │
│  │          │錫、乙○○強盜丁○○之交通│          │
│  │          │工具。                    │          │
├─┼─────┼─────────────┼─────┤
│09│查獲6-NW  │佐證A車之原車牌號碼為「   │照片見97年│
│  │車牌2面   │7456-NW」號。             │度偵字第  │
│  │          │                          │888號案件 │
│  │          │                          │警卷第47  │
│  │          │                          │、48頁    │
├─┼─────┼─────────────┼─────┤
│10│證人即陳瑞│佐證A車車牌號碼為「7456-NW│見97年度偵│
│  │記投保之保│」，屬己○○所有，為沈秉程│字第88 8號│
│  │險公司職員│所竊取之事實。            │案件警卷第│
│  │林志宏之證│                          │75至78頁  │
│  │詞、車籍查│                          │          │
│  │詢基本資料│                          │          │
│  │詳細畫面列│                          │          │
│  │印、失車紀│                          │          │
│  │錄        │                          │          │
├─┼─────┼─────────────┼─────┤
│11│查獲變造「│佐證「8412-LV」車牌係由「 │照片見97年│
│  │84 LV 」車│8412-NL」變造而來。       │度偵字第  │
│  │牌2 面及前│                          │888號案件 │
│  │後照片共4 │                          │警卷第45  │
│  │張        │                          │、46頁    │
├─┼─────┼─────────────┼─────┤
│12│被害人劉淑│佐證懸掛在A車之車牌號碼「 │見97年度偵│
│  │美之證詞、│8412-LV」原為「8412-NL」, │字第548號 │
│  │嘉義縣警察│登記為李文彬（庚○○之夫）│案件偵查卷│
│  │局車輛協尋│，遭沈秉程竊取變造之事實。│三第39 至 │
│  │電腦輸入單│                          │42頁      │
│  │、失車唯讀│                          │          │
│  │案件基本資│                          │          │
│  │料        │                          │          │
├─┼─────┼─────────────┼─────┤
│13│路口監視器│佐證戊○○、施品丞駕駛懸掛│見97年度偵│
│  │擷取畫面共│變造車牌號碼「06-7773」號 │字第88 8號│
│  │4張       │之A車之事實。             │案件警卷第│
│  │          │                          │90至91    │
├─┼─────┼─────────────┼─────┤
│14│被害人墜裕│佐證「06-7773」號車牌為「 │見97年度偵│
│  │現之證詞、│C6-7773」車牌所變造，為墜 │字第88 8號│
│  │車籍查詢基│裕現所有，遭不詳之人所竊取│案件警卷第│
│  │本資料詳細│之事實。                  │80至84頁  │
│  │畫面列印、│                          │          │
│  │失車紀錄  │                          │          │
├─┼─────┼─────────────┼─────┤
│15│內政部警政│1.在A車內採證取得之水果子 │見97年度偵│
│  │署刑事警察│  經送鑑定，該水果子上之  │字第88 8號│
│  │局96 年11 │  DNA與沈秉程之DNA-STR型別│案件警卷第│
│  │月6日刑醫 │  相同。                  │85至86頁  │
│  │字第09 14 │2.佐證A車為沈秉程竊取後使 │          │
│  │書        │  用之事實。              │          │
├─┼─────┼─────────────┼─────┤
│16│彰化銀行取│佐證丁○○至彰化銀行宜蘭分│見97年度偵│
│  │款憑條（戶│行填具取款憑條提領224萬元 │字第88 8號│
│  │名盧婉萱、│之事實。                  │案件警卷第│
│  │帳號：    │                          │72頁至74頁│
│  │6006 0號、│                          │          │
│  │金額224萬 │                          │          │
│  │元        │                          │          │
│  │）、存摺交│                          │          │
│  │    易明細│                          │          │
├─┼─────┼─────────────┼─────┤
│17│臺灣宜蘭地│佐證乙○○、丁○○當時遭陳│見98年度偵│
│  │方法院97年│威錫、施品丞強盜之情形。  │緝字第142 │
│  │度訴字第  │                          │號卷第160 │
│  │521 號案件│                          │至16 4 頁 │
│  │於98年5月4│                          │          │
│  │日審判筆錄│                          │          │
│  │中之勘驗光│                          │          │
│  │碟筆錄    │                          │          │
├─┼─────┼─────────────┼─────┤
│18│戊○○帶同│佐證戊○○、施品丞與乙○○│見98年度偵│
│  │警方到其與│共同謀議強盜之地點係在彰化│字第23 45 │
│  │乙○○、施│市○○路○段215號之「翡翠  │號卷第25至│
│  │品丞謀議強│KTV」。                   │26頁      │
│  │盜之地點即│                          │          │
│  │彰化市金馬│                          │          │
│  │路2段215號│                          │          │
│  │「翡翠KTV │                          │          │
│  │」照片共4 │                          │          │
│  │張        │                          │          │
├─┼─────┼─────────────┼─────┤
│19│施品丞帶同│佐證戊○○、施品丞與乙○○│見98年度偵│
│  │警方至其與│共同謀議強盜之地點係在彰化│緝字第142 │
│  │戊○○、林│市○○路○段215號之「翡翠  │號卷第213 │
│  │志忠謀議強│KTV」。                   │至21 4 頁 │
│  │盜之地點即│                          │          │
│  │彰化市金馬│                          │          │
│  │路2段215號│                          │          │
│  │翡翠KTV 照│                          │          │
│  │片共4 張  │                          │          │
├─┼─────┼─────────────┼─────┤
│20│乙○○所使│佐證被告乙○○所使用之門號│見98年度偵│
│  │用登記王美│0000000000號行動電話於96年│字第23 45 │
│  │慧名義之門│8月5日00時40分22秒之通聯基│號卷第30至│
│  │號2452 83 │地台位置係在彰化市○○路2 │36頁      │
│  │號行動電話│段321號。                 │          │
│  │通聯紀錄  │                          │          │
├─┼─────┼─────────────┼─────┤
│21│戊○○所使│佐證被告戊○○所使用之門號│見98年度偵│
│  │用登記沈佳│0000000000號行動電話於96年│字第23 45 │
│  │蓉名義之門│8月5日02時01分39秒通聯基地│號卷第37至│
│  │號1466 67 │台位置係在彰化市○○路2段 │至77 頁   │
│  │號行動電話│321號。                   │          │
│  │通聯紀錄  │                          │          │
├─┼─────┼─────────────┼─────┤
│22│宜蘭縣政府│1.被告戊○○所使用之門號  │見98年度偵│
│  │警察局宜蘭│  0000000000號行動電話於96│緝字第142 │
│  │局偵辦陳威│  年8月5日02時01分39秒通聯│號卷第209 │
│  │錫等人涉嫌│  基地台位置係在彰化市金馬│頁        │
│  │強盜現場勘│  路2段321號。            │          │
│  │查通聯分析│2.被告乙○○所使用之門號  │          │
│  │表        │  0000000000號行動電話於96│          │
│  │          │  年8月5日00時40分22秒之通│          │
│  │          │  聯基地台位置係在彰化市金│          │
│  │          │  馬路2段321號。          │          │
│  │          │3.佐證被告戊○○、乙○○於│          │
│  │          │  前開時間在彰化市○○路2 │          │
│  │          │  段215號「翡翠KTV」時行動│          │
│  │          │  電話通話之基地台位置均係│          │
│  │          │  彰化市○○路○段321號。  │          │
└─┴─────┴─────────────┴─────┘
二、核被告戊○○、乙○○所為，均係犯刑法第349條第2項之故
    買贓物罪嫌、同法第349條第1項之收受贓物罪嫌及同法第33
    0條攜帶凶器加重強盜罪嫌。被告戊○○、乙○○所犯前開
    故買、收受贓物罪及攜帶凶器加重強盜罪，與施品丞有犯意
    聯絡及行為分擔，請論以共同正犯。被告戊○○、乙○○所
    犯故買、收受贓物罪及攜帶凶器加重強盜罪間，犯意各別，
    行為有異，請予分論併罰。
三、按於第一審辯論終結前，得就與本案相牽連之犯罪或本罪之
    誣告罪，追加起訴，刑事訴訟法第265條第1項定有明文。經
    查：同案被告施品丞因犯本件強盜等案件，經本署檢察官於
    97年9月17日，以97年度偵字第888號案件提起公訴，現由臺
    灣宜蘭地方法院以97年度訴字第521號案件審理中，本件被
    告戊○○、乙○○與施品丞共犯本件強盜等案件，係屬刑事
    訴訟法第7條第2款之相牽連案件，自得追加起訴，併此敘明
    。
四、具體求刑：
    請審酌被告戊○○、乙○○與施品丞共同謀議強盜，危害社
    會治安甚鉅，惟被告戊○○坦承犯行，顯有悔意等情，參酌
    刑法第57條所列各款情形，請科以被告戊○○應執行有期徒
    刑7年2月之刑罰，被告乙○○應執行有期徒刑8年之刑罰，
    以資懲儆。
五、依刑事訴訟法第265條第1項追加起訴。
    此  致
臺灣宜蘭地方法院
中    華    民    國    98    年    6     月    30    日
                  檢 察 官  甲  ○  ○
上正本證明與原本無異
中    華    民    國    98    年    7     月    3     日
                  書 記 官
所犯法條：
中華民國刑法第349條第1項、第2項
（普通贓物罪）
收受贓物者，處3年以下有期徒刑、拘役或5百元以下罰金。搬運
、寄藏、故買贓物或為牙保者，處5年以下有期徒刑、拘役或科
或併科1千元以下罰金。
因贓物變得之財物，以贓物論。
中華民國刑法第330條
（加重強盜罪）
犯強盜罪而有第321條第1項各款情形之一者，處7年以上有期徒
刑。
前項之未遂犯罰之。


司法院資訊處製作；財團法人民間司法改革基金會備份。
